【裁判字號】    99,訴,1122
【裁判日期】    991019
【裁判案由】    毒品危害防制條例
【裁判全文】
臺灣臺北地方法院刑事判決              99年度訴字第1122號
公  訴  人  臺灣臺北地方法院檢察署檢察官
被      告  甲○○
上列被告因違反毒品危害防制條例案件，經檢察官提起公訴（九
十九年度毒偵字第二二一二號），被告於本院準備程序中就被訴
事實為有罪之陳述，經告知簡式審判程序之旨，並聽取公訴人及
被告之意見後，本院合議庭認為適宜由受命法官獨任進行簡式審
判程序而裁定改由受命法官獨任進行簡式審判程序審理，判決如
下：
    主      文
甲○○施用第一級毒品，處有期徒刑柒月；扣案之第一級毒品海
洛因貳包（淨重零點零玖伍零公克，驗餘淨重為零點零玖零公
克）、殘渣袋貳只（內有量微無法磅秤析離之第一級毒品海洛因
、第二級毒品甲基安非他命）均沒收銷燬之。又施用第二級毒品
，處有期徒刑肆月；扣案之殘渣袋貳只（內有量微無法磅秤析離
之第一級毒品海洛因、第二級毒品甲基安非他命）沒收銷燬之。
應執行有期徒刑拾月；扣案之第一級毒品海洛因貳包（淨重零點
零玖伍零公克，驗餘淨重為零點零玖零公克）、殘渣袋貳只（
內有量微無法磅秤析離之第一級毒品海洛因、第二級毒品甲基安
非他命）均沒收銷燬之。
    事實及理由
一、本案除起訴書犯罪事實欄一第三行所載之「九十六年度毒偵
    緝字第四十一號」應予更正為「九十六年度毒偵緝字第四十
    一號、九十六年度毒偵字第五一三號」，犯罪事實欄一第四
    至六行所載之「於九十九年五月三十一日下午四時十分為警
    採尿往前回溯二十六小時及九十六小時內，在不詳地點施用
    第一級毒品海洛因及第二級毒品安非他命。」應予更正為「
    於九十九年五月三十一日凌晨二、三時許，在臺北市○○區
    ○○路某友人住處，施用第一級毒品海洛因一次，再於一小
    時後即同日凌晨三、四時許在同處施用第二級毒品甲基安非
    他命一次。」，證據並所犯法條欄一編號二所載之「監管紀
    錄表、臺灣尖端先進生技醫藥股份有限公司及臺灣檢驗科技
    股份有限公司出具之濫用藥物檢驗報告」應予更正為「臺灣
    尖端先進生技醫藥股份有限公司濫用藥物檢驗報告」，證據
    並所犯法條欄一編號三所載之「交通部民用航空局醫務中心
    毒品鑑定書」應予更正為「交通部民用航空局航空醫務中心
    毒品鑑定書」，且犯罪事實及證據引用如附件所示之起訴書
    之記載外，另補充記載如下：
(一)犯罪事實部分：甲○○有持有第二級毒品前科，於民國九十
    七年十二月間，因犯施用第二級毒品罪，經臺灣板橋地方法
    院以九十七年度簡字第一○七四七號判決判處有期徒刑二月
    確定；於九十八年十月間，因犯施用第一級毒品、第二級毒
    品罪，經臺灣板橋地方法院以九十八年度訴緝字第二八六號
    判決分別判處有期徒刑七月、四月，應執行有期徒刑十月確
    定，此二案件再經臺灣板橋地方法院以九十九年度聲字第一
    一四○號裁定定應執行刑有期徒刑十月確定（現在臺灣桃園
    女子監獄執行中，指揮書執畢日期為一百年四月二十五日，
    不構成累犯）。於九十九年八月間，因犯施用第一級毒品、
    第二級毒品罪，經本院以九十八年度訴字第二○八四號判決
    各判處有期徒刑九月、九月（施用第一級毒品二罪）、五月
    、五月（施用第二級毒品二罪），應執行有期徒刑二年二月
    在案（尚未確定）。於九十九年八月間，因犯竊盜罪，經本
    院以九十九年度易字第七四七號判決判處有期徒刑一年在案
    （尚未確定）。於九十九年九月間，因犯施用第一級毒品、
    第二級毒品罪，經臺灣板橋地方法院以九十九年度訴字第二
    三九二號判決各判處有期徒刑七月、七月（施用第一級毒品
    二罪）、四月、四月（施用第二級毒品二罪），應執行有期
    徒刑一年八月在案（尚未確定）。甲○○於九十九年五月三
    十一日十六時許，因行跡可疑為警盤查，經員警徵得其同意
    實施搜索而扣得非其所有之第一級毒品海洛因二包（淨重零
    點零五九零公克，驗餘淨重為零點零九三零公克）、其所有
    且供其施用第一級毒品海洛因、第二級毒品甲基安非他命所
    用之殘渣袋二只（內有量微無法磅秤析離之第一級毒品海洛
    因、第二級毒品甲基安非他命）、非其所有且非供其施用第
    一級、第二級毒品所用之注射針筒二支、止血束帶一條、吸
    管一個、鐵盒一個等物。
(二)證據部分：被告甲○○於本院準備程序、審理中之自白（見
    本院九十九年十月五日準備程序筆錄、審判筆錄）、臺北市
    政府警察局萬華分局查獲甲○○涉嫌毒品危害防制條例毒品
    初步鑑驗報告單、臺灣桃園地方法院檢察署檢察官九十六年
    度毒偵緝字第四十一號、九十六年度毒偵字第五一三號不起
    訴處分書、臺灣板橋地方法院九十七年度簡字第一○七四七
    號刑事簡易判決、九十八年度訴緝字第二八六號刑事判決、
    扣案之第一級毒品海洛因二包（淨重零點零五九零公克，驗
    餘淨重為零點零九三零公克）、殘渣袋二只（內有量微無法
    磅秤析離之第一級毒品海洛因、第二級毒品甲基安非他命）
    、照片列印資料。
二、查海洛因屬毒品危害防制條例第二條第二項第一款所稱之第
    一級毒品，甲基安非他命則為同條項第二款所稱之第二級毒
    品。核被告所為，係犯毒品危害防制條例第十條第一項之施
    用第一級毒品罪及同條第二項之施用第二級毒品罪。其持有
    第一級毒品海洛因、第二級毒品甲基安非他命之低度行為分
    別為施用第一級毒品海洛因及第二級毒品甲基安非他命之高
    度行為所吸收，均不另論罪。所犯前開二罪，犯意各別，罪
    名有異，應予分論併罰。爰審酌被告前經觀察勒戒之矯治處
    遇後，猶為本案之施用第一級毒品海洛因、第二級毒品甲基
    安非他命之行為，然其所為主要係戕害自身，並未直接積極
    損害他人之利益，犯罪之動機、目的、手段、生活狀況、高
    中肄業之智識程度暨犯罪後坦承犯行之態度等一切情狀，就
    其所犯上開二罪先後各量處如主文所示之刑，並定其應執行
    之刑。
三、扣案之第一級毒品海洛因二包（淨重零點零五九零公克，驗
    餘淨重為零點零九三零公克），應依毒品危害防制條例第十
    八條第一項前段之規定，不問屬於犯人與否，宣告沒收銷燬
    之；另扣案之殘渣袋二只（內有量微無法磅秤析離之第一級
    毒品海洛因、第二級毒品甲基安非他命），其內之第一級毒
    品海洛因、第二級毒品甲基安非他命殘渣既已與該殘渣袋無
    從析離，亦應依毒品危害防制條例第十八條第一項前段之規
    定，不問屬於犯人與否，宣告沒收銷燬之。至扣案之注射針
    筒二支、止血束帶一條、吸管一個、鐵盒一個等物，被告否
    認為其所有，且非屬供被告施用第一級、第二級毒品所用之
    物，依法不予宣告沒收，附此敘明。
四、另本案為適用簡式審判程序之案件，依刑事訴訟法第三百十
    條之二之規定，此有罪判決書之製作，準用刑事訴訟法第四
    百五十四條之規定，附此敘明。
據上論斷，應依刑事訴訟法第二百七十三條之一第一項、第二百
九十九條第一項前段、第三百十條之二、第四百五十四條第二項
，毒品危害防制條例第十條第一項、第二項、第十八條第一項前
段，刑法第十一條前段、第五十一條第五款，判決如主文。
本案經檢察官葉雅婷到庭執行職務
中    華    民    國    99    年    10    月    19    日
                  刑事第十一庭  法  官  黃紹紘
以上正本證明與原本無異。
如不服本判決應於收受送達後十日內向本院提出上訴書狀，並應
敘述具體理由；其未敘述上訴理由者，應於上訴期間屆滿後二十
日內向本院補提理由書（均須按他造當事人之人數附繕本）「切
勿逕送上級法院」。告訴人或被害人如對於本判決不服者，應具
備理由請求檢察官上訴，其上訴期間之計算係以檢察官收受判決
正本之日期為準。
                                書記官  陳靜君
中    華    民    國    99    年    10    月    22    日
附錄本案論罪科刑所犯法條全文
毒品危害防制條例第十條
施用第一級毒品者，處六月以上五年以下有期徒刑。
施用第二級毒品者，處三年以下有期徒刑。
附件：
臺灣臺北地方法院檢察署檢察官起訴書
                                    99年度毒偵字第2212號
    被      告  甲○○  女  26歲（民國○○年○月○○日生）
                        住臺北縣中和市○○路92之3號2樓
                        國民身分證統一編號：Ｚ000000000號
上列被告因違反毒品危害防制條例案件，業經偵查終結，認應提
起公訴，茲敘述犯罪事實、證據並所犯法條如下：
        犯罪事實
一、甲○○前於民國95年間因施用毒品案件，經觀察、勒戒後，
    認無繼續施用毒品之傾向，於96年3月2日執行完畢釋放，並
    經臺灣桃園地方法院檢察署檢察官於96年3月6日以96年度毒
    偵緝字第41號為不起訴處分確定。詎其猶不知悔改，復於99
    年5月31日下午4時10分為警採尿往前回溯26小時及96小時內
    ，在不詳地點施用第一級毒品海洛因及第二級毒品安非他命
    。嗣於99年5月31日，其在臺北市○○區○○路2段320巷口
    前為警查獲，經採集其尿液送驗後，結果呈嗎啡、可待因、
    安非他命及甲基安非他命陽性反應，始查悉上情。
二、案經臺北市政府警察局萬華分局報告偵辦。
        證據並所犯法條
一、證據清單及待證事實：
    ┌───┬────────┬───────────┐
    │編  號│  證據名稱      │待證事實              │
    │      │                │                      │
    ├───┼────────┼───────────┤
    │  1   │被告甲○○於警詢│其於為警查獲前曾施用第│
    │      │及偵訊時之陳述  │二級毒品安非他命之事實│
    │      │                │。                    │
    ├───┼────────┼───────────┤
    │  2   │尿液檢體委驗單、│被告之尿液經送驗結果呈│
    │      │監管紀錄表、台灣│嗎啡、可待因、安非他命│
    │      │尖端先進生技醫藥│及甲基安非他命陽性反應│
    │      │股份有限公司及台│，證明其有施用第一級毒│
    │      │灣檢驗科技股份有│品海洛因及第二級毒品安│
    │      │限公司出具之濫用│非他命之事實。        │
    │      │藥物檢驗報告    │                      │
    ├───┼────────┼───────────┤
    │  3   │交通部民用航空局│被告當日經警查獲之白色│
    │      │醫務中心毒品鑑定│粉末2袋及2包殘渣袋含海│
    │      │書              │洛因及甲基安非他命成分│
    ├───┼────────┼───────────┤
    │  4   │本署刑案資料查註│被告於96年3月2日觀察勒│
    │      │紀錄表及全國施用│戒執行完畢釋放後5年內 │
    │      │毒品案件紀錄表  │，再犯本件施用第一級毒│
    │      │                │品及第二級毒品案件之事│
    │      │                │實                    │
    └───┴────────┴───────────┘
二、核被告所為，係犯毒品危害防制條例第10條第1項之施用第
    一級毒品及同條第2項之施用第二級毒品罪嫌。被告持有毒
    品行為為施用行為所吸收，不另論罪。又所犯施用第一級毒
    品及第二級毒品二罪嫌間，犯意各別，罪名互殊，請予分論
    併罰。
三、依毒品危害防制條例第23條第2項及刑事訴訟法第251條第1
    項提起公訴。
  此  致
臺灣臺北地方法院
中    華    民    國    99    年    6     月    30    日
                              檢  察  官  賴  秋  萍
本件正本證明與原本無異
中    華    民    國    99    年    7     月     6    日
                              書  記  官  林  鴻  嘉
附錄本案所犯法條全文
毒品危害防制條例第10條
施用第一級毒品者，處 6 月以上 5 年以下有期徒刑。
施用第二級毒品者，處 3 年以下有期徒刑。

司法院資訊處製作；財團法人民間司法改革基金會備份。
